臺灣新北地方法院刑事判決
111年度訴字第220號
聲  請  人  臺灣新北地方檢察署檢察官
被      告  吳偉銘


上列被告因傷害案件，經檢察官聲請簡易判決處刑（110年度偵
字第23429號），本院認不宜以簡易判決處刑，改依通常程序審
理（原受理案號：110年度簡字第3897號），判決如下：
    主  文
本件公訴不受理。
扣案之鐵棍壹支沒收。
    理  由
一、聲請簡易判決處刑意旨略以：被告吳偉銘於民國110年6月29
    日22時許，在新北市板橋區大觀路合宜住宅A3區地下停車場
    入口處，因細故與告訴人呂柏毅發生爭執，竟基於傷害之犯
    意，持黑色鐵棍毆打告訴人，致告訴人受有左上臂挫傷等傷
    害。經警據報至現場，見被告正朝告訴人攻擊，並當場扣得
    上開黑色鐵棍1支。因認被告所為，係犯刑法第277條第1項
    傷害罪嫌。
二、按告訴乃論之罪，告訴人於第一審辯論終結前，得撤回其告
    訴；又告訴經撤回者，法院應諭知不受理之判決，刑事訴訟
    法第238條第1項、第303條第3款定有明文。次按法院諭知不
    受理判決，得不經言詞辯論而為之，刑事訴訟法第307條亦
    有明定。
三、本件聲請簡易判決處刑書認被告吳偉銘涉犯刑法第277條第1
    項之傷害罪嫌，依同法第287條前段之規定，屬告訴乃論之
    罪。茲因被告與告訴人間業已和解，告訴人並撤回對被告之
    告訴，有撤回告訴狀、公務電話紀錄表在卷可稽，揆諸前揭
    說明，爰逕諭知不受理之判決，並不經言詞辯論為之。
四、按供犯罪所用、犯罪預備之物或犯罪所生之物，屬於犯罪行
    為人者，得沒收之；又刑法第38條第2項、第3項之物、第38
    條之1第1項、第2項之犯罪所得，因事實上或法律上原因未
    能追訴犯罪行為人之犯罪或判決有罪者，得單獨宣告沒收，
    同法第38條第2項前段、第40條第3項分別定有明文。扣案之
    鐵棍1支，係被告所有，供本案傷害犯行所用之物，業據被
    告於偵查中供述明確（偵字卷第49頁），爰依刑法第38條第
    2項前段、第40條第3項規定單獨宣告沒收。
五、據上論斷，應依刑事訴訟法第452條、第303條第3款、第307
    條，刑法第38條第2項前段、第40條第3項，判決如主文。
中　　華　　民　　國　　111 　年　　2 　　月　　17　　日
                  刑事第二十六庭  審判長法官  徐蘭萍
                                        法官  黎錦福
                                        法官  朱學瑛
上列正本證明與原本無異。
如不服本判決，應於判決送達後20日內敘明上訴理由，「向本院
」提出上訴狀（均須按他造當事人之人數附繕本），上訴於臺灣
高等法院。其未敘述上訴理由者，應於上訴期間屆滿後20日內向
本院補提理由書「切勿逕送上級法院」。
                                      書記官  劉育全
中　　華　　民　　國　　111 　年　　2 　　月　　17　　日